臺灣高雄地方法院民事判決
111年度雄簡字第1812號
原      告  台新國際商業銀行股份有限公司

法定代理人  尚瑞強  
訴訟代理人  林佑儒  
被      告  林思嘉    （遷出國外，應受送達處所不明）

上列當事人間給付簽帳卡消費款等事件，經本院於民國111 年10
月25日言詞辯論終結，判決如下：
    主      文
被告應給付原告新臺幣貳拾壹萬玖仟貳佰元，及自民國九十六年
二月二十八日起至清償日止，按週年利率百分之十一點五計算之
利息，另自民國九十六年四月一日起至清償日止，其逾期在六個
月內者，按上開利率百分之十，逾期超過六個月者，按上開利率
百分之二十計算之違約金。
被告應給付原告新臺幣壹拾捌萬玖仟捌佰參拾元，及自民國九十
五年七月二十六日起至民國一０四年八月三十一日止，按週年利
率百分之二十計算、自民國一０四年九月一日起至清償日止，按
週年利率百分之十五計算之利息。
訴訟費用新臺幣肆仟肆佰壹拾元由被告負擔。
本判決第一項得假執行，但被告以新臺幣貳拾壹萬玖仟貳佰元供
擔保後免為假執行。
本判決第二項得假執行，但被告以新臺幣壹拾捌萬玖仟捌佰參拾
元供擔保後免為假執行。
    事實及理由
原告主張被告前向其辦理以下業務：㈠申請信用貸款新臺幣（下
同）350,000 元，約定借款期間自民國93年1 月15日起至98年1 
月15日止，前6 個月利息按週年利率6.8%計算，第7 個月起則按
週年利率11.5%計算。詎被告未依約還款，迄今尚積欠本金219,2
00 元及利息、違約金等；㈡申請信用卡，依約得持卡至特約商店
簽帳消費使用，但應於當期繳款截止日前全部清償，若有消費帳
款未於繳款截止日前繳清，餘款自入帳日起以週年利率20%計算
循環信用利息。詎被告未依期限繳款，迄今尚積欠本金189,830 
元及利息。為此，爰依消費借貸之法律關係提起本訴，並聲明如
主文第1 項及第2 項所示之事實，業據其提出信用貸款借據暨約
定書、催收帳卡查詢、帳戶還款明細查詢資料、信用卡申請書、
約定條款及信用卡消費繳款明細等件為證，而被告經合法通知則
未到庭爭執，亦未提出書狀作何答辯或陳述，經本院調查前揭證
據資料後，堪認原告之主張為真實且有理由，爰判決如主文。又
本件係依民事訴訟法第427 條第1 項規定適用簡易訴訟程序所為
被告敗訴之判決，依同法第389 條第1 項第3 款規定，依職權宣
告假執行。並依同法第436 條第2 項適用第392 條第2 項規定，
職權宣告被告如預供擔保，得免為假執行。
中　　華　　民　　國　　111 　年　　11　　月　　25　　日
          　　　　高雄簡易庭  法　　　官  謝宗翰
以上正本係照原本作成。
如對本判決上訴，須於判決送達後20日內向本院提出上訴狀，同
時表明上訴理由；如已於本判決宣示後送達前提起上訴者，應於
判決送達後20日內補具上訴理由（均須按他造當事人之人數附繕
本）。
中　　華　　民　　國　　111 　年　　11　　月　　25　　日
                              書  記  官  許弘杰